【裁判字號】    97,審易,1848
【裁判日期】    980206
【裁判案由】    竊盜
【裁判全文】
臺灣高雄地方法院刑事判決            97年度審易字第1848號
公  訴  人  臺灣高雄地方法院檢察署檢察官
被      告  丙○○
                    （另案於臺灣臺南監獄臺南分監執行中）
上列被告因竊盜案件，經檢察官提起公訴（97年度偵字第18006
號），被告於準備程序中就被訴事實為有罪之陳述，經本院告知
簡式審判程序之旨，並聽取被告與公訴人之意見後，本院合議庭
裁定由受命法官獨任進行簡式審判程序，判決如下：
    主  文
丙○○犯刑法第三百二十一條第一項第二、三款之竊盜罪，累犯
，處有期徒刑捌月。
    事實及理由
一、本件犯罪事實、證據，除將起訴書犯罪事實欄第3 行更正為
    「於96年3 月28日易科罰金執行完畢」，並自第5 行起更正
    為「前往甲○○經營而位於高雄縣茄萣鄉○○路○ 段48號之
    『阿英綠豆湯』店前，於凌晨3 時30分至4 時許，以足供兇
    器使用之尖嘴鉗1 支（未扣案），毀壞『阿英綠豆湯』店前
    之鐵門，並踰越該鐵門進入無人居住之『阿英綠豆湯』店內
    ，竊取甲○○所有之封口機2 台（價值共約新臺幣6 萬元）
    」，及增列「被告於本院審理時之自白」為證據外，其餘均
    引用起訴書所載（如附件）。
二、論罪
 (一) 按刑法第321 條第1 項第3 款之攜帶兇器竊盜罪，係以行為
    人攜帶兇器竊盜為其加重條件，此所謂兇器，其種類並無限
    制，凡客觀上足對人之生命、身體、安全構成威脅，具有危
    險性之兇器均屬之，且祇須行竊時攜帶此種具有危險性之兇
    器為已足，並不以攜帶之初有行兇之意圖為必要（最高法院
    79年台上字第5253號判例意旨參照）。查被告為本件竊盜犯
    行時係持用尖嘴鉗，並用該尖嘴鉗破壞鐵門，該尖嘴鉗自屬
    質地堅硬、鋒利之物，是上開工具對人之生命、身體均具有
    相當程度之危險性，足供兇器使用，應屬兇器無訛。
 (二) 核被告所為，係犯刑法第321 條第1 項第2 、3 款之攜帶兇
    器踰越門扇竊盜罪。而被告所進入行竊之場所，為被害人甲
    ○○經營「阿英綠豆湯」之店面，係僅有1 層樓之鐵皮屋，
    該處無人居住（見本院卷第40頁背面），自非有人居住之住
    宅或建築物，且參諸卷附之現場照片，亦未能證明有人居住
    於該處，是公訴意旨認被告所犯之竊盜犯行尚涉犯刑法第32
    1 條第1 項第1 款之夜間侵入住宅竊盜之加重情形，尚屬誤
    會。
 (三) 被告前因違反動產擔保交易法，經本院以95年度簡字第2766
    號判處有期徒刑3 月確定，於96年3 月28日執行完畢等情，
    有臺灣高等法院被告前案紀錄表在卷可佐，其於徒刑執行完
    畢5 年之內故意再犯本件有期徒刑以上之罪，為累犯，應依
    法加重其刑。
三、科刑
 (一) 爰審酌被告正值青年，有工作能力，竟不思以正途取財，竊
    取他人物品，行為實不足取，其迄今未能賠償被害人之損失
    ，惟其竊取之財物價值並非甚鉅，犯後亦坦承犯行，態度尚
    可等一切情狀，量處如主文所示之刑。
 (二) 至於被告雖主張其為自首，惟查本件竊案係由證人記下被告
    行竊時所用車輛之車牌號碼，員警乃於97年4 月27日通知該
    車輛之車主吳淑燕到案說明，經吳淑燕表示該車輛係由其女
    王雅琪及被告使用後，員警即請吳淑燕提供王雅琪及被告之
    年籍資料，並請吳淑燕通知王雅琪及被告至警局說明，王雅
    琪則於97年5 月2 日至高雄縣政府警察局湖內分局偵查隊製
    作筆錄，並證稱：丙○○有告訴我他至阿英綠豆湯犯竊案（
    警卷第5 頁背面、第6 頁）等語，此有證人吳淑燕、王雅琪
    之警詢筆錄可資佐證。是被告於97年6 月11日接受警詢時雖
    自白犯罪，亦難謂係對於未發覺之罪自首而接受裁判，附此
    敘明。
據上論斷，應依刑事訴訟法第273 條之1 第1 項、第284 條之1
、第299 條第1 項前段、第310 條之2 、第454 條第2 項，刑法
第321 條第1 項第2 款、第3 款、第47條第1 項，判決如主文。
本案經檢察官王朝弘到庭執行職務。
中    華    民    國    98    年    2     月    6     日
                  刑事第七庭    法  官  蔡書瑜
以上正本證明與原本無異。
如不服本判決應於收受送達後10日內向本院提出上訴書狀，並應
敘述具體理由；如未敘述上訴理由者，應於上訴期間屆滿後20日
內向本院補提理由書（均須按他造當事人之人數附繕本）「切勿
逕送上級法院」。
中    華    民    國    98    年    2     月    6     日
                                書記官  楊明月
附錄：論罪法條
中華民國刑法第321條
犯竊盜罪而有左列情形之一者，處 6 月以上、 5 年以下有期徒
刑：
一、於夜間侵入住宅或有人居住之建築物、船艦或隱匿其內而犯
之者。
二、毀越門扇、牆垣或其他安全設備而犯之者。
三、攜帶兇器而犯之者。
四、結夥三人以上而犯之者。
五、乘火災、水災或其他災害之際而犯之者。
六、在車站或埠頭而犯之者。
前項之未遂犯罰之。
附件：
臺灣高雄地方法院檢察署檢察官起訴書
                                      97年度偵字第18006號
     被      告  丙○○  男  31歲（民國○○年○月○○日生）
                         住臺南縣永康市○○○街57之5號8樓
                         之1
                         居嘉義市○○路268巷3號
                         國民身份證統一編號：Ｚ000000000號
 上列被告因竊盜案件，已經偵查終結，認應該提起公訴，茲將犯
 罪事實及證據並所犯法條分敘如下：
         犯  罪  事  實
 一、丙○○前於民國95年間，因違反動產擔保交易法案件，經臺
     灣高雄地方法院以95年度簡字第 2766號判決判處有期徒刑3
     月，甫於96年3月 27日執行完畢。詎丙○○仍不知悔改，復
     意圖為自己不法之所有，於97年2月 28日凌晨，駕駛其女友
     王雅琪之母吳淑燕所有之車號 ZB-0231號自小貨車，前往高
     雄縣茄萣鄉○○路○段 48號甲○○所經營之「阿英綠豆湯」
     店，並於同日凌晨3時30分至4時許，以足供兇器使用之不詳
     器具，破壞「阿英綠豆湯」店前之鐵門後，進入該店內竊取
     甲○○所有之封口機2台（共價值新台幣6萬元），得手後即
     駕駛上開貨車逃逸。嗣甲○○發現上開 2台封口機遭竊取而
     報警處理，始悉上情。
 二、案經高雄縣政府警察局湖內分局報告偵辦。
         證  據  並  所  犯  法  條
 一、下列證據足以證明被告犯罪：
 （一）證據：被告丙○○於警詢中之自白。
       證明：上揭犯罪事實。
 （二）證據：證人即「阿英綠豆湯」隔鄰「阿文虱目魚之屋」之
             負責人曾宗文於警詢中之證述。
       證明：證人曾宗文於上開時、地聽到「阿英綠豆湯」店有
             開鐵門聲響，並看到「阿英綠豆湯」店前停放車號
             ZB-0231 號自小貨車，之後該自小客貨車即開走之
             事實。
 （三）證據：證人即「阿英綠豆湯」店負責人甲○○警詢中之證
             述。
       證明：97年2月28日早上8時許發現「阿英綠豆湯」店鐵門
             遭不詳工具破壞，裡面之封口機 2台遭竊取之事實
             。
 （四）證據：證人即ZB-0231號自小貨車所有人吳淑燕警詢中之
             證述。
       證明：ZB-0231號自小客貨車係被告丙○○及王雅琪所使
             用之事實。
 （五）證據：證人被告女友王雅琪警詢中之證述。
       證明：事發當時ZB-0231號自小客貨車係被告丙○○使用
             之事實。
 （六）證據：現場照片照片4張。
       證明：上揭犯罪事實。
 二、核被告丙○○所為，係犯刑法第321條第1項第 1、2、3款之
     攜帶兇器，毀越門窗於夜間侵入住宅之加重竊盜罪嫌。又被
     告曾受有期徒刑之執行，於96年3月 27日執行完畢之事實，
     有本署刑案查註紀錄表在卷可考，其於 5年內故意再犯本件
     有期徒刑以上之罪，為累犯，請依刑法第47條第 1項之規定
     ，加重其刑。
 三、依刑事訴訟法第251條第1項提起公訴。
     此  致
 臺灣高雄地方法院
 中    華    民    國    97    年    8    月     7    日
                               檢察官  乙○○


司法院資訊處製作；財團法人民間司法改革基金會備份。
